【裁判字號】    99,交訴,72
【裁判日期】    991018
【裁判案由】    業務過失致死
【裁判全文】
臺灣彰化地方法院刑事判決              99年度交訴字第72號
公  訴  人  臺灣彰化地方法院檢察署檢察官
被      告  甲○○
選任辯護人  李淵源律師
上列被告因業務過失致死案件，經檢察官提起公訴（99年度偵字
第7927號），被告於準備程序進行中就被訴事實為有罪之陳述，
本院進行簡式審判程序，判決如下：
    主  文
甲○○犯業務過失致人於死罪，處有期徒刑拾月，緩刑年。
    事  實
一、甲○○係上園水泥製品廠所僱用之司機，負責駕駛大貨車運
    送水泥製品及鐵模等物品，為從事駕駛業務之人。於民國99
    年8 月11日，甲○○駕駛車牌號碼060-TN號自用大貨車，自
    彰化縣秀水鄉陝西村出發，欲前往彰化縣和美鎮○○路上之
    工地，於同日13時47分許，沿秀水鄉○○村○○街由南往北
    方向行駛，行經新興街179 之7 號住宅前之上坡路段時，本
    應注意車輛行駛時之車前狀況，並隨時採取必要安全措施，
    且應注意在劃有分向限制線路段，不得駛入來車之車道內，
    而當時天候晴、日間自然光線、路面乾燥無缺陷、道路無障
    礙物，並無不能注意之情事，竟疏未注意車前狀況，且跨越
    分向限制線進入對向（南下）車道，適有黃承煇騎乘車牌號
    碼G3J-263 號重型機車，沿該路段由北往南方向而來，迨甲
    ○○發覺時已閃避不及，其大貨車左前車頭與黃承煇所騎乘
    之機車前車頭發生碰撞，黃承煇因而人車倒地，受有左側鎖
    骨骨折、左胸開放性裂傷致大量出血、左側股骨開放性骨折
    、左側與右側膝蓋骨閉鎖性骨折及全身多處擦傷等傷害，經
    送醫急救，於同日14時16分許，因低血容性休克不治死亡。
    甲○○於肇事後，在未被有偵查犯罪職權之機關或公務員知
    悉前，不逃避接受裁判，於彰化縣警察局交通警察隊鹿港分
    隊警員卓錦輝前往現場處理時，當場承認其為駕駛人，因而
    自首接受裁判。
二、案經黃承煇之子乙○○告訴暨彰化縣警察局鹿港分局報告臺
    灣彰化地方法院檢察署檢察官相驗後簽分偵查起訴。
    理  由
一、本件被告甲○○所犯係死刑、無期徒刑、最輕本刑為3 年以
    上有期徒刑以外之罪，其於準備程序就被訴事實為有罪之陳
    述，經本院裁定由受命法官獨任以簡式審判程序審理，則依
    刑事訴訟法第273 條之2 、同法第159 條第2 項之規定，不
    適用傳聞法則有關限制證據能力之相關規定，合先敘明。
二、訊據被告甲○○坦承以駕駛大貨車運送水泥製品、鐵模等物
    品為業，及其於前揭時、地駕駛車牌號碼060-TN號自用大貨
    車過失肇事致被害人黃承煇死亡等情，並有警員卓錦輝於偵
    查中之證言（相驗卷第38頁）、道路交通事故現場圖、調查
    報告表(一)、(二)、現場照片28張、臺灣彰化地方法院檢察署檢
    察官勘驗筆錄2 份、彰化縣警察局鹿港分局函送之車禍相驗
    照片及現場照片共27張在卷足憑（相驗卷第9 至21頁、第28
    至31頁、第36頁、第40頁、第54至63頁、第65至71頁）。而
    被害人黃承煇因本件車禍受有左側鎖骨骨折、左胸開放性裂
    傷致大量出血、左側股骨開放性骨折、左側與右側膝蓋骨閉
    鎖性骨折及全身多處擦傷等傷害，經送醫急救，於同日14時
    16分許，因低血容性休克不治死亡，亦有秀傳紀念醫院法醫
    參考病歷摘要1 紙附卷可參（相驗卷第25頁），並經臺灣彰
    化地方法院檢察署檢察官督同檢驗員相驗無訛，製有勘驗筆
    錄、相驗屍體證明書、檢驗報告書及採證照片各1 份等在卷
    可佐（相驗卷第32頁、第35頁、第41至47頁）。而按汽車行
    駛時，駕駛人應注意車前狀況，並隨時採取必要之安全措施
    ，且在劃有分向限制線之路段，不得駛入來車之車道內，道
    路交通安全規則第94條第3 項、第97條第1 項第2 款分別定
    有明文，被告於上揭時、地駕駛大貨車，自應遵守上開道路
    交通安全規則之規定，且依卷附道路交通事故調查報告表之
    記載，肇事當時天候晴、日間自然光線、路面乾燥無缺陷、
    道路無障礙物等情，並無不能注意之情事，竟疏未注意，肇
    致本件車禍，使被害人傷重不治死亡，自屬有過失，又被害
    人確因本件車禍死亡，被告之過失行為與被害人之死亡間有
    相當因果關係，本件事證明確，被告犯行洵堪認定。
三、被告甲○○係上園水泥製品廠所僱用之司機，負責駕駛大貨
    車運送水泥製品及鐵模，為從事駕駛業務之人，被告因所從
    事之業務過失致人於死，核其所為，係犯刑法第276 條第2
    項之業務過失致人於死罪。被告於上開犯行未被任何有偵查
    犯罪職權之公務員發覺前，不逃避接受裁判，於警方據報前
    往現場處理時，當場承認其為肇事人，因而自首接受裁判，
    有道路交通事故肇事人自首情形紀錄表1 紙在卷可考（相驗
    卷第24頁），應依刑法第62條前段規定減輕其刑。爰審酌被
    告就此次車禍發生之過失程度，因此肇致被害人死亡之結果
    ，並對被害人家屬造成無可彌補之創傷，惟案發後已與被害
    人家屬達成和解，有本院99年度彰交附民移調字第13號調解
    程序筆錄1 份附卷可稽（本院卷第20頁），及其素行良好、
    智識程度等一切情狀，認公訴檢察官具體求處有期徒刑1 年
    ，略嫌過重，爰量處如主文所示之刑。末查被告前未曾因故
    意犯罪受有期徒刑以上刑之宣告，有卷附臺灣高等法院被告
    前案紀錄表可參，其因一時過失而發生本件車禍致被害人死
    亡，事後已與被害人家屬達成和解，經此刑之宣告，當足促
    其警惕，信無再犯之虞，本院認上開宣告之刑，以暫不執行
    為適當，爰依刑法第74條第1 項第1 款之規定，宣告緩刑3
    年，以啟自新。
據上論斷，應依刑事訴訟法第273 條之1 第1 項、第299 條第1
項前段，刑法第276 條第2 項、第62條前段、第74條第1 項第1
款，刑法施行法第1 條之1 第1 項、第2 條前段，判決如主文。
本案經檢察官詹喬偉到庭執行職務。
中    華    民    國    99    年    10    月    18    日
                  刑事第八庭          法  官 王素珍
以上正本證明與原本無異。
如不服本判決應於收受判決後10日內向本院提出上訴書狀，並應
敘述具體理由；其未敘述上訴理由者，應於上訴期間屆滿後20日
內向本院補提理由書（均須按他造當事人之人數附繕本）「切勿
逕送上級法院」。
告訴人或被害人對於判決如有不服具備理由請求檢察官上訴者，
其上訴期間之計算係以檢察官收受判決正本之日期為準。
中    華    民    國    99    年    10    月    18    日
                                      書記官  陳秀香
附錄本案論罪科刑法條：
中華民國刑法第276條
因過失致人於死者，處 2 年以下有期徒刑、拘役或 2 千元以下
罰金。
從事業務之人，因業務上之過失犯前項之罪者，處 5 年以下有
期徒刑或拘役，得併科 3 千元以下罰金。

司法院資訊處製作；財團法人民間司法改革基金會備份。
